【裁判字號】    92,訴,659
【裁判日期】    920530
【裁判案由】    毒品危害防制條例
【裁判全文】
臺灣臺北地方法院刑事判決                          九十二年度訴字第六五九號
    公  訴  人  臺灣臺北地方法院檢察署檢察官
    被      告  甲○○
右列被告因違反毒品危害防制條例案件，經檢察官提起公訴（九十二年度毒偵字第一
０七號），本院判決如左：
    主  文
甲○○連續施用第一級毒品，累犯，處有期徒刑陸月，如易科罰金，以參佰元折算壹
日。
    事  實
一、甲○○曾因違反肅清煙毒條例、麻醉藥品管理條例等案件，經本院於民國八十五
    年九月十七日以八十五年度訴字第一三五號分別判處有期徒刑三年、三月，應執
    行有期徒刑三年二月，嗣經台灣高等法院於八十六年一月三十日以八十五年度上
    訴字第五七一七號駁回上訴確定，原應於八十九年五月二十日執行完畢，因縮短
    刑期提前於八十七年八月二十八日假釋出監付保護管束，後經撤銷假釋執行殘刑
    ，甫於九十一年三月三十日執行完畢；另曾因施用毒品案件，經本院於八十九年
    一月二十一日以八十九年度毒聲字第二０四號裁定令入戒治處所施以強制戒治，
    原應於九十年一月十四日戒治期滿，提前於八十九年八月一日停止戒治付保護管
    束，嗣由臺灣臺北地方法院檢察署檢察官於九十年二月十五日，以九十年度戒毒
    偵字第三０號為不起訴處分確定。詎甲○○仍未戒除毒癮，復基於概括之犯意，
    連續於九十一年十月五日及同年月十八日零時許採尿前回溯二十六小時內某時，
    分別在其位於臺北市○○區○○路一八０巷六六弄十四號三樓之住處及不詳處所
    ，以注射針筒打入手臂之方式，各施用第一級毒品海洛因一次，嗣因甲○○於九
    十一年十月七日至同月十五日之期間，自行前往台北縣新莊市益民醫院欲勒戒毒
    癮，為警於同年月十八日進行採尿檢驗而查獲上情。甲○○供承上開施用毒品之
    來源係其購自綽號「義芳」之男子，為協助警方查緝，乃先於同年月十六日下午
    一時許撥打「義芳」之行動電話，佯稱欲以新台幣（下同）七千五百元購買海洛
    因，「義芳」即委請林修銓持海洛因至台北市○○區○○路一０六巷旁與甲○○
    交易，甲○○於取得「義芳」之信任後，復於同年月十七日下午三時許撥打「義
    芳」之行動電話，佯稱欲以四千元購買海洛因，「義芳」不疑有他，再次委由林
    修銓持海洛因至同一地點與甲○○進行交易，為埋伏員警當場查獲，並由林修銓
    帶同警方前往台北市○○區○○路一０六巷九弄二七號查獲綽號「義芳」之男子
    林其峰，並扣得第一級毒品海洛因五包（淨重共六公克）、分裝工具、行動電話
    、電子磅秤、注射針筒、分裝袋等物。
二、案經臺北市政府警察局信義分局報告臺灣士林地方法院檢察署呈請臺灣高等法院
    檢察署令轉臺灣臺北地方法院檢察署檢察官偵查起訴。
    理  由
一、右揭事實，業據被告甲○○坦承不諱，而被告於九十一年十月十八日零時許所採
    集之尿液經先後送往台北市立療養院以酵素免疫分析法、薄層層析法及台灣尖端
    先進生技醫藥股份有限公司（下稱台灣生技醫藥公司）濫用藥物檢驗中心以氣相
    層析質譜儀分析法進行鑑定結果，均呈嗎啡陽性反應，有台北市立療養院九十一
    年十月二十二日煙毒尿液檢驗報告書、台灣生技醫藥公司九十一年十一月十八日
    濫用藥物檢驗報告各一份在卷足憑，足徵被告前揭自白與事實相符。而被告前因
    施用毒品案件，經本院以八十九年度毒聲字第二０四號裁定令入戒治處所施以強
    制戒治，原應於九十年一月十四日戒治期滿，提前於八十九年八月一日停止戒治
    付保護管束，嗣由臺灣臺北地方法院檢察署檢察官於九十年二月十五日以九十年
    度戒毒偵字第三０號為不起訴處分確定等情，有台灣高等法院被告全國前案紀錄
    表及臺灣臺北地方法院檢察署檢察官前揭不起訴處分書各一份在卷可查，被告施
    用毒品之犯行洵堪認定，本件事證明確，應予依法論科。
二、
（一）按海洛因為毒品危害防制條例第二條第二項第一款所定之第一級毒品；施用海
      洛因之行為，應依該條例第十條第一項施用第一級毒品罪論處。又犯同條例第
      十條施用各級毒品之罪者，檢察官應先將被告送勒戒處所觀察、勒戒，經觀察
      、勒戒後，無繼續施用毒品傾向者，應由檢察官為不起訴之處分；經不起訴之
      處分後，五年內再犯施用毒品之罪，經觀察、勒戒後，認有繼續施用毒品之傾
      向或三犯以上者，不適用前開規定，但應由檢察官聲請法院裁定先令入戒治處
      所施以強制戒治，毒品危害防制條例第二十條第一項、第二項、第三項分別定
      有明文。次按依同條例第二十條第二項強制戒治期滿期滿，應由檢察官為不起
      訴之處分。依前項規定為不起訴之處分後，五年內再犯第十條之罪者，不適用
      前項之規定。但應由檢察官聲請法院先令入戒治處所施以強制戒治。三犯以上
      者，亦同，同條例第二十三條亦有明文。是行為人前倘已因施用毒品案件經強
      制戒治，經檢察官依前揭規定為不起訴處分後，五年內再犯同條例第十條之罪
      者，即不適用同條例第二十條第一、二項之規定，應由檢察官聲請法院裁定令
      入戒治處所施以強制戒治，並將其施用毒品之犯行另行提起公訴。
（二）查被告前因施用毒品案件，經本院以八十九年度毒聲字第二０四號裁定令入戒
      治處所施以強制戒治，原應於九十年一月十四日戒治期滿，提前於八十九年八
      月一日停止戒治付保護管束，嗣由臺灣臺北地方法院檢察署檢察官於九十年二
      月十五日以九十年度戒毒偵字第三０號為不起訴處分確定，復於五年內施用第
      一級毒品海洛因，核其前開所為，係犯毒品危害防制條例第十條第一項施用第
      一級毒品罪。被告持有海洛因之低度行為為其施用海洛因之高度行為所吸收，
      不另論罪。其先後二次施用毒品之犯行，時間緊接，方法無殊，觸犯構成要件
      相同之罪名，顯係基於概括犯意而為之，應依連續犯之規定論以一罪，並依法
      加重其刑。查被告曾因違反肅清煙毒條例、麻醉藥品管理條例等案件，經本院
      於八十五年九月十七日以八十五年度訴字第一三五號分別判處有期徒刑三年、
      三月，應執行有期徒刑三年二月，嗣經台灣高等法院於八十六年一月三十日以
      八十五年度上訴字第五七一七號駁回上訴確定，原應於八十九年五月二十日執
      行完畢，因縮短刑期提前於八十七年八月二十八日假釋出監付保護管束，後經
      撤銷假釋執行殘刑，甫於九十一年三月三十日執行完畢等情，有台灣高等法院
      被告全國前案紀錄表一份附卷可查，其於受有期徒刑之執行完畢後五年內再犯
      本件有期徒刑以上之罪，為累犯，應依刑法第四十七條規定加重其刑。又被告
      供出所施用毒品海洛因之來源，並協助警方破獲綽號「義芳」之男子林其峰、
      林修銓二人販賣毒品之犯行，且扣得該二人所販賣之毒品，有台灣士林地方法
      院檢察署九十一年度毒偵字第一三三四號偵查卷宗內所附警訊筆錄、搜索扣押
      筆錄及扣押物品目錄表、查獲現場照片五幀等可資憑佐，爰依毒品危害防制條
      例第十七條規定減輕其刑，並就其上開刑之加重、減輕之情形，依刑法第七十
      一條第一項規定先加後減。爰審酌被告前於戒治處所執行強制戒治後，猶不知
      遠離毒品、自新向上，竟又再度施用第一級毒品海洛因，足見其戒毒之意志力
      不堅，惟被告就其犯行坦承不諱，犯後態度尚可，且於為警查獲後提供毒品來
      源供警查緝，得以循線破獲林其峰、林修銓二人販賣毒品之非法行為，避免該
      二人所持有之毒品流入市面繼續戕害他人身心，顯見已有悛悔之意，另參酌其
      施用毒品之次數、生活狀況、品行、智識程度等一切情狀，量處如主文所示之
      刑，並諭知易科罰金之折算標準，以示懲儆。
據上論斷，應依刑事訴訟法第二百九十九條第一項前段，毒品危害防制條例第十條第
一項、第十七條，刑法第十一條、第五十六條、第四十七條、第四十一條第一項前段
，罰金罰鍰提高標準條例第二條，判決如主文。
本案經檢察官吳建輝到庭執行職務。
中    華      民      國      九十二      年    五    月      三十      日
                                    臺灣臺北地方法院刑事第七庭
                                        法    官  邱光吾
右正本證明與原本無異。
如不服本判決，應於判決送達後十日內，向本院提出上訴狀。
                                        書 記 官  劉英芬
中    華      民      國      九十二      年    五    月      三十      日
附錄本案論罪科刑法條全文：
毒品危害防制條例第十條
施用第一級毒品者，處六月以上五年以下有期徒刑。
施用第二級毒品者，處三年以下有期徒刑。


司法院資訊處製作；財團法人民間司法改革基金會備份。
